【裁判字號】    95,再易,93
【裁判日期】    951102
【裁判案由】    侵權行為損害賠償
【裁判全文】
臺灣高等法院臺中分院民事判決          95年度再易字第93號
再審原告     甲○○
             乙○○
             丁○○
             丙○○
             戊○○
上列五人共同
訴  訟代理人 熊賢祺律師
再審被告     己○○   住台中.
上列當事人間侵權行為損害賠償事件，再審原告對於中華民國93
年10月27日本院93年度重訴字第22號確定判決，提起再審之訴，
本院不經言詞辯論，茲判決如下：
          主      文
再審之訴駁回。
再審訴訟費用由再審原告負擔。
          事實及理由
一、再審原告主張：再審被告己○○夥同訴外人載清宏、王文山
    二人於民國（下同）91年9月20日夜間23時50分許，在臺中
    縣梧棲鎮○○路○段176號儷晶KTV酒店108號包廂內，因故基
    於使再審原告甲○○受重傷之犯意聯絡，先由王文山、綽號
    阿龍、蔡家洲等於包廂內出手毆打甲○○，甲○○因頭部被
    打不支倒地，經訴外人蔡志堅攙扶逃離包廂。王文山、綽號
    阿龍、己○○及後到場之載清宏，共同基於使甲○○受重傷
    之犯意聯絡，由上開包廂內追打甲○○至該酒店外之停車場
    。查被告己○○及王文山等人先後以酒瓶、煙灰缸或徒手毆
    打甲○○，致甲○○受有腦外傷合併左側肢體癱瘓，右側肢
    體偏癱，語言及記憶障礙明顯之重傷害，無法自行照顧日常
    生活，其身體及健康在神經學上已屬重大不治之程度。而被
    告王文山等上開重傷犯行，並經臺灣台中地方法院以92年度
    訴字第1472號及鈞院92年度上訴字第1629號刑事判決認定無
    誤（查該判決主文僅就王文山部分，以重傷罪，判處有期徒
    刑三年六月確定，但於事由及理由中認定己○○、戴清宏為
    共同正犯，並由檢察官另案起訴）。查再審被告與王文山等
    既共同重傷甲○○，自應就甲○○之傷，負連帶賠償之責，
    並對其妻女即其餘再審原告賠償精神損害，而台灣台中地方
    法院94年度附民字第136號及本院上開確定判決均認再審被
    告並無共同毆打甲○○之事實，而駁回伊等對之請求損害賠
    償之訴確定在案，惟本件確定判決為判決基礎之刑事判決，
    依後訴之台灣台中地方法院刑事庭判決乃判處再審被告有期
    徒刑三年六月，經本院刑事庭以94年度上訴字第1694號判決
    駁回再審被告之訴，現繫屬於最高法院，而依該刑事判決乃
    認定再審被告之共同傷害行為，與甲○○之傷害行為，與甲
    ○○之傷勢間具有相當因果關係，顯見本件上開確定之判決
    之認定為錯誤，為此依民事訴訟法第496條第1項第11款、第
    13款之規定，提起本件再審之訴，求為：(一)本院上開確定判
    決及台灣台中地方法院94年度附民字第136號判決均廢棄;(二)
    再審被告應給付再審原告甲○○60萬元及自起訴狀繕本送達
    翌日起，按年息百分之五計算之利息；(三)再審被告應給付再
    審原告戊○○、乙○○、丁○○、丙○○各10萬元及自起訴
    狀繕本送達翌日起，至清償日止，按年息百分之五計算利息
    之判決。
二、本件未經言詞辯論，再審被告亦未提出書狀為聲明及陳述。
三、按再審之訴顯無再審理由者，得不經言詞辯論以判決駁回之
    ，民事訴訟法第502條第2項定有明文。又按為判決基礎之刑
    事判決，依其後之確定裁判已變更，或當事人發現未經斟酌
    之證物或得使用該證物者，得以再審之訴對於確定判決聲明
    不服，固為同法第496條第1項第11、13款所明定。惟前者必
    為判決基礎之刑事判決嗣已變更並已確定為限，後者則以該
    證物在前訴訟程序言詞辯論終結前已存在，因不知而其後始
    發見或其後始得使用之情形而言，但發現人證，則不得據為
    再審之訴之事由。查本院上開確定判決，乃經調查辯論，而
    自為認定事實，並非全然以刑事判決對再審被告有利之認定
    為據，此有再審原告所提出之上開確定判決查詢書乙件在卷
    可稽。且再審原告所指判處再審被告有罪之刑事判決，現經
    再審被告上訴，仍繫屬於最高法院，尚未確定，為再審原告
    於再審書狀中所自承，並經本院向本院刑事庭查詢無訛，是
    再審原告所稱本件上開確定判決為判決基礎之刑事判決嗣後
    已變更確定，乃有不合。又再審原告究發現何種未經斟酌之
    證物或得使用該證物之情形，均未具體明，僅泛稱本院上
    開確定判決認再審被告並無共同傷害再審原告甲○○之事實
    ，惟依刑事判決採認該案各該證人所證，可知再審被告於原
    審所為之辯駁為卸責之詞，本院上開確定判決所調刑事卷宗
    及其證人之所供乃不足認定再審被告有侵害所為係屬錯誤云
    云，要只對原已存在之人證是否可採再為爭執，並非發見未
    經斟酌之證物。是經本院審查結果，再審原告所提，均非適
    法之再審事由，其仍逕以提起本件再審之訴，乃顯然無再審
    理由，爰不經言詞辯論，逕以判決駁回之。
四、據上論語，本件再審之訴，為顯然無理由，依民事訴訟法第
    502條第2項、第505條、第78條、第85條第1項，判決如主文
    。
中    華    民    國    95    年    11    月    2    日
                    民事第三庭審判長法  官   陳照德
                                    法  官   陳成泉
                                    法  官   朱  樑
以上正本係照原本作成。
兩造均不得上訴。
                                    書記官   陳俞豪
中    華    民    國    95    年    11    月    6    日
                                                     Ｄ


司法院資訊處製作；財團法人民間司法改革基金會備份。
